臺灣臺中地方法院刑事判決　　　　　　　　　　　　九十一年度易字第一一七四號
　　公　訴　人　臺灣台中地方法院檢察署檢察官
　　被　　　告　甲○○
右列被告因竊盜案件，經檢察官提起公訴（九十一年度偵字第五五０六號），本院判
決如左：
    主    文
甲○○連續攜帶兇器竊盜，處有期徒刑壹年貳月。扣案之螺絲起子貳支、Ｌ型扳手壹
支及Ｔ字型扳手壹支，均沒收。
    事    實
一、甲○○基於為自己不法所有之概括犯意，先於民國九十年十二月十三日某時許（
    起訴書誤載為九十一年二月二十一日至二月二十八日期間），利用其暫居在台中
    縣大里市○○街四０巷二弄七號乙○○○住處之機會，竊取乙○○○所有置放於
    上址房內之金飾一批（包含金手鍊一條、金飾一只、金手鐲二只、鑲玉項鍊一條
    及戒指三只），得手後分別典當於公信當鋪及錢塘江遊藝場等處，並將所得款項
    新台幣（下同）一萬一千元及一萬五千元花用殆盡。甲○○復承上開同一之概括
    犯意，攜帶其所有足供兇器使用之螺絲起子二支、Ｌ型扳手及Ｔ字型扳手各一支
    ，於九十一年三月十三日下午四時許，在台中市○○○路○段一六七號前，適見
    詹惠菁所有（起訴書誤載為丙○○）車牌號碼ＬＯＯ─四二０號之重型機車一部
    停放該處無人看管，遂持其所有之上開Ｔ字型扳手一支啟動該部機車電門而竊取
    之。嗣於同年月十三日下午四時四十分許，甲○○騎乘上開機車至台中市○○路
    及五權路交岔口與乙○○○見面，欲帶同乙○○○前往錢塘江遊藝場贖回上開典
    當之金飾時，為警查獲，並扣得甲○○所有，供竊取上開機車所用之螺絲起子二
    支、Ｌ型扳手及Ｔ字型扳手各一支，始查悉上情。
二、案經台中縣警察局霧峰分局報請台灣台中地方法院檢察署檢察官偵查起訴。
    理    由
一、訊據被告甲○○對於上開犯罪事實均供承不諱，核與被害人乙○○○於警局、本
    院審理中及詹惠菁於警詢中所為指訴之情節均相符，並有螺絲起子二支、Ｌ型扳
    手及Ｔ字型扳手各一支扣案足憑，且有贓物認領保管收據二紙、當票一張、照片
    四幀、切結書及車輛竊盜、車牌失竊資料個別查詢報表─查詢車輛認可資料附卷
    足稽，是足認被告之自白，核與事實相符。本件事證明確，被告上開犯行，洵堪
    認定。
二、按螺絲起子、Ｌ型扳手及Ｔ字型扳手，均質硬而型尖，客觀上均足以危害他人之
    生命、身體之安全，自均屬兇器。核被告甲○○上開所為，分別係犯刑法第三百
    二十條第一項之竊盜罪及第三百二十一條第一項第三款之攜帶兇器竊盜罪。公訴
    人認被告竊取上開機車所為，應依刑法第三百二十條第一項竊盜罪處斷，尚有未
    洽，惟起訴事實相同，爰依法變更起訴法條，併予敘明。被告所為前開數行為，
    時間緊接，犯罪構成要件復相同，顯係基於概括之犯意為之，為連續犯，爰依刑
    法第五十六條之規定以攜帶兇器竊盜罪一罪論，並加重其刑。爰審酌被告前即有
    竊盜前科、其犯罪之動機、目的、手段，以及攜帶兇器竊盜所致社會危害性非淺
    ，其犯罪後業已坦承犯罪事實，尚知所悔悟之態度等一切情狀，量處如主文所示
    之刑。扣案之螺絲起子二支、Ｌ型扳手及Ｔ字型扳手各一支，均係被告所有，且
    供上開犯罪所用之物，業據被告供承在卷，爰依刑法第三十八條第一項第二款之
    規定宣告沒收。
三、至公訴意旨略以：被告意圖為自己不法之所有，於九十一年二月二十一日至同年
    二十八日期間，在乙○○○上開住處，竊取乙○○○所有置放在屋內之現金一萬
    五千元，因認被告另涉有竊取乙○○○所有上開現金之犯行。公訴人認被告另有
    上開竊盜罪嫌，無非係以上開事實，業據被害人乙○○○指述在卷，為其論據。
    惟按犯罪事實應依證據認定之，無證據不得推定其犯罪事實；又不能證明被告犯
    罪者，應諭知無罪之判決，刑事訴訟法第一百五十四條及第三百零一條第一項分
    別定有明文。經查，被告甲○○於警局、偵查及本院審理中既迭次否認其有竊取
    乙○○○所有現金一萬五千元之犯行，而被害人乙○○○於本院審理中復陳稱：
    「被告自九十年底即暫居其上開住處，其所有上開金飾係於九十年十二月中旬，
    在上址三樓房內失竊，而現金一萬五千元則係九十一年二月間，在上址樓下失竊
    ，金飾與現金未放置同處，亦非同時遭竊，因九十一年二月間其已未居住上址，
    僅被告暫居該處，且經常很晚返家，有鄰居看到被告深夜二點多返家又出門，其
    次日翻找現金，才發現現金不見了」等語，則顯見乙○○○當時已未居住上址，
    且被告甲○○經常夜歸及自由出入上址乃屬常態，而被害人乙○○○曾否於上址
    遭他人竊取現金一萬五千元，且該現金究係被告返家前即遭他人所竊，抑或係被
    告利用暫居上址之機會予以竊取，即均有疑義。此外，被害人乙○○○於發覺上
    開現款遭竊後既未旋即報警處理，自尚非足據被害人乙○○○所陳及其後臆測之
    詞，作為認定被告另有竊取現金一萬五千元等犯行之不利證據。又復查無其他積
    極證據足認被告涉有公訴人所指之上開犯行，揆諸上開說明，自屬無證據證明被
    告有此部份之犯行，原應為無罪之諭知，惟公訴意旨認此部分犯行與前揭論罪科
    刑犯行部分，有連續犯之裁判上一罪關係，故不另為無罪之諭知，附此敘明。
據上論斷，應依刑事訴訟法第二百九十九條第一項前段、第三百條，刑法第五十六條
、第三百二十一條第一項第三款、第三十八條第一項第二款，判決如主文。
中      華      民    國      九十一      年      六    月    二十一    日
                              台灣台中地方法院刑事第二庭
                                      法  官  許  惠  瑜
右正本證明與原本無異。
如不服本判決，應於判決送達後十日內向本院提出上訴狀，上訴於臺灣高等法院臺中
分院（須附繕本）。
                                      書記官
中      華      民    國      九十一      年      六    月    二十一    日
附錄法條：
刑法第三百二十一條第一項第三款
犯竊盜罪而有左列情形之一者，處六月以上五年以下有期徒刑。
第三款：攜帶兇器而犯之者。
